Kevin Quispe

Software Developer / Data Analyst

kevincarlosga@gmail.com | +51 933004988

LinkedIn Github

Ingeniero Mecatrónico especialista en desarrollo de aplicaciones y análisis de datos, apasionado por la tecnología y su capacidad transformadora en todos los aspectos de la vida. Con un amplio conocimiento en diversas habilidades para construir aplicaciones y soluciones completas, incluyendo el desarrollo de aplicaciones impulsadas por IA. Siempre en búsqueda de nuevos retos para aplicar los conocimientos técnicos adquiridos y crear soluciones innovadoras que mejoren la vida de las personas.

HABILIDADES TECNICAS

HTML CSS Git / Github Javascript OpenAl Ruby on Rails **PostgreSQL** React **NextJS** Node JS Python SQL

EXPERIENCIA

Parkner Ciudad de México, México

2024 Software Developer

Desarrollo de una aplicación web y aplicación móvil de alquiler de estacionamientos utilizando Next.js, TypeScript, React, Tailwind CSS, Prisma y PostgreSQL, gestionando el código fuente y colaborando en GitHub.

Crack The Code Colombia

2023 - 2024 Data Analyst Use Python para la recolección, análisis de datos y análisis de sentimientos empleando scripts de inteligencia artificial.

Creación de dashboards interactivos en Metabase y Quicksight, consultas SQL para apoyar la toma de decisiones.

UNICEF Perú

Software Developer 2024

Desarrollo de una plataforma de formularios y dashboards para recolectar datos de más de 6000 alumnos en Perú.

Crack The Code Colombia

Product Operations Assistant 2023

- Desarrollé procesos de automatización dentro de la empresa con Python y Javascript.
- Creé Dashboards y consultas SQL con Metabase, también utilicé Python y JavaScript para la manipulación de datos.

Sergear S.A.C. Mina de Toquepala, Tacna 2014 - 2015

DTI Sucursal Toquepala

Instalación, configuración y mantenimiento de una plataforma básica de hardware y software, garantizando el funcionamiento óptimo de los datos y los sistemas operativos, así como el acceso a Internet para un entorno corporativo.

PROYECTOS

- Portafolio: Moderno sitio web para mostrar proyectos personales, con un diseño atractivo y enlaces a los repositorios correspondientes en Github. Construido con React, NextJS, Tailwind, Framer Motion y React Three Fiber/Drei.
- Imperium Gym: Sitio web de gimnasio con diseño atractivo y totalmente responsivo. React, Framer Motion y Tailwind.
- AlGearHub: Proyecto SaaS con suscripciones, google auth usando OpenAl y ReplicateAPI. React, NextJS y TypeScript.
- Nilo/Admin Dash Nilo: Aplicación web y mobile para alquiler y control de accesos de estacionamientos. React, NextJS.
- Formularios CrackTheCode: Aplicación de Formularios conectada a Nocodb con diseño responsivo. React, Vite.
- Formularios UNICEF: Aplicación para formularios y dashboards con diseño responsivo. NextJS, React Hook Forms
- Sentiment Analysis: Script con IA para el análisis y clasificación de más de 20000 respuestas de satisfacción. Python

EDUCACIÓN

Codeable (www.codeable.la)

Lima, Peru

2023

Programa educativo intensivo de desarrollo de aplicaciones full-stack (tiempo completo, 6 meses)

Arequipa, Peru

Universidad Catolica de Santa Maria (UCSM)

Ingeniero Mecatrónico 2013 - 2021

ADICIONAL

Idiomas: Español nativo, Inglés intermedio (B2) / FreeCodeCamp: Back End Development and APIs Certification